臺灣新竹地方法院民事裁定
109年度訴字第661號
原      告  郭許桐妹

            梁許運妹
            廖許秀妹

            許鳳蘭  
上四人共同
訴訟代理人  蔡尚樺律師
複  代理人  黃子容律師
追加  被告  許鍾玉鳩
            許詩賢  
            陳桂英  
            許經育  
            許家洋  
            温振翔  
            温亭如  
            許詩棟  
            許瑞景  
            許詩燈  
            許詩炎  
            許莉羚  
            許瑞霞  
上列原告與被告許薛春桃等間請求塗銷所有權移轉登記等事件，
原告追加對被告許鍾玉鳩等起訴，本院裁定如下：
    主  文
原告追加之訴駁回。
追加訴訟費用由原告負擔。
    理  由
一、按訴狀送達後，原告不得將原訴變更或追加他訴，但請求之
    基礎事實同一者、不甚礙被告之防禦及訴訟之終結者，不在
    此限，民事訴訟法第255條第1項第2款、第7款分別定有明文
    。又所謂請求之基礎事實同一，係指變更或追加之訴與原訴
    之原因事實，有其社會事實上之共通性及關聯性，而就原請
    求所主張之事實及證據資料，於變更或追加之訴得加以利用
    ，且無害於他造當事人程序權之保障，俾符訴訟經濟者稱之
    （最高法院91年度台抗字第648號裁定意旨參照）。
二、本件原告於民國（下同）110年1月5日以民事追加被告暨聲
    明狀追加許鍾玉鳩、許詩賢、陳桂英、許經育、許家洋、温
    振翔、温亭如、許詩棟、許瑞景、許詩燈、許詩炎、許莉羚
    、許瑞霞等人為被告，以渠等被繼承人許紹青、許光城於87
    年以新竹縣竹北地政事務所北登字第132480號收件，就坐落
    新竹縣○○鎮○○段0000地號土地（下稱系爭土地）所為本金最
    高限額新臺幣捌拾萬元之抵押權登記（權利範圍：全部、債
    權額比例：各4分之1，下稱系爭抵押權），有無效之原因，
    應予塗銷為由，表明請求追加被告許鍾玉鳩、許詩賢、陳桂
    英、許經育、許家洋、温振翔、温亭如、許詩棟、許瑞景、
    許詩燈應將如該狀附表一所示之抵押權辦理繼承登記後，並
    將之塗銷；追加被告許詩燈、許詩炎、許莉羚、許瑞霞應將
    如該狀附表二所示之抵押權辦理繼承登記後，並將之塗銷等
    情。惟查，原告上開追加之訴，與原告起訴請求被告許薛春
    桃應將其就系爭土地所為之所有權移轉登記予以塗銷，並回
    復登記為原告之被繼承人許鳳員所有乙節，兩者原因事實難
    有相涉，且經被告許薛春桃之訴訟代理人表示不同意追加（
    見卷第240頁）。再者，本院於原告起訴後，曾於109年10月
    21日及109年12月2日言詞辯論期日，兩度諭知兩造應於庭後
    提出爭執與不爭執事項到院，惟原告除未提出外，且係迨至
    110年1月13日言詞辯論終結前之109年12月21日始先提出民
    事追加被告狀，且所追加者乃已死亡之許紹青、許光城，嗣
    於110年1月5日始提出民事追加被告暨聲明狀，實有礙被告
    之防禦，若准許原告追加，亦將徒使本件訴訟之終結延滯，
    而有礙訴訟之終結。又本件查無其他情事變更或當事人必須
    合一確定之情形，佐以原告亦未能提出任何客觀事證釋明其
    所為訴訟追加，符合民事訴訟法第255條第1項但書各款之事
    由，是原告所為訴之追加，核與提起追加之訴之要件不合，
    應以裁定駁回之。
三、爰依民事訴訟法第249條第1項第6 款、第95條、第78條，裁
    定如主文。
中　　華　　民　　國　　110 　年　　1 　　月　　29　　日
                  民事庭  法　官  張百見 
以上正本係照原本作成。
如對本裁定抗告須於裁定送後10日內向本院提出抗告狀，並繳納
抗告費新臺幣1,000 元（應按對造人數提出繕本）。
中　　華　　民　　國　　110 　年　　1 　　月　　29　　日
                          書記官  林盈伸